【裁判字號】    99,易,2199
【裁判日期】    991018
【裁判案由】    毒品危害防制條例
【裁判全文】
臺灣臺北地方法院刑事判決              99年度易字第2199號
公  訴  人  臺灣臺北地方法院檢察署檢察官
被      告  甲○○
上列被告因違反毒品危害防制條例等案件，經檢察官提起公訴（
99 年度撤緩偵字第329號、99年度毒偵字第545號），因被告於
準備程序中就被訴事實均為有罪之陳述，經告以簡式審判之旨，
並聽取意見後，裁定進行簡式審判程序，本院判決如下：
    主    文
甲○○施用第二級毒品，累犯，處有期徒刑肆月，如易科罰金，
以新臺幣壹仟元折算壹日，扣案之甲基安非他命壹包（驗餘淨重
零點伍柒陸玖公克，含直接用以盛裝甲基安非他命之包裝袋壹只
）、俱含有第二級毒品甲基安非他命殘渣而無法析離之殘渣袋貳
只、分裝勺壹支及已使用過之吸食器壹組均沒收銷燬之；又施用
第二級毒品，累犯，處有期徒刑肆月，如易科罰金，以新臺幣壹
仟元折算壹日。應執行有期徒刑陸月，如易科罰金，以新臺幣壹
仟元折算壹日，扣案之甲基安非他命壹包（驗餘淨重零點伍柒陸
玖公克，含直接用以盛裝甲基安非他命之包裝袋壹只）、俱含有
第二級毒品甲基安非他命殘渣而無法析離之殘渣袋貳只、分裝勺
壹支及已使用過之吸食器壹組均沒收銷燬之。
    犯罪事實
一、甲○○前於民國95年間因違反毒品危害防制條例之施用第二
    級毒品行為，經本院以95年度毒聲字第66號裁定送觀察、勒
    戒，因認無繼續施用毒品之傾向而於95年4月13日執行完畢
    釋放，並經臺灣臺北地方法院檢察署檢察官以95年度毒偵字
    第56號為不起訴處分確定；又於96年間再因違反毒品危害防
    制條例之施用第一級及第二級毒品案件，經本院以96年度訴
    字第1886號判決分別判處有期徒刑6月、2月，應執行有期徒
    刑6月確定，於97年12月8日縮刑期滿執行完畢。
二、詎甲○○仍不知戒絕毒癮，於前開觀察、勒戒處分執行完畢
    釋放後5年內，又基於施用第二級毒品甲基安非他命之犯意
    ，於99年7月7日20時許，在臺北市萬華區○○○路○段125
    巷7弄4號4樓之12之住處內，以將甲基安非他命置於玻璃球
    管吸食器內，再點火燒烤吸食其煙霧之方式，施用甲基安非
    他命1次。嗣於同年月8日14時30分許，為警持本院所核發之
    搜索票在甲○○上開住處搜索，並當場扣得甲基安非他命一
    包（驗餘淨重0.5769公克，含直接用以盛裝甲基安非他命之
    包裝袋1只）、含有第二級毒品甲基安非他命殘渣而無法析
    離之殘渣袋2只、分裝勺1支及已使用過之吸食器1組。復經
    警徵得其同意於當日15時45分許採集其尿液送驗，結果亦確
    呈甲基安非他命陽性反應。
三、嗣甲○○繼再基於施用第二級毒品甲基安非他命之犯意，於
    同年10月19日15、16時許，在其上開住處內，以將甲基安非
    他命置於玻璃球管吸食器內，再點火燒烤吸食其煙霧之方式
    ，施用甲基安非他命1次，嗣於同年月22日20時30許，經警
    見甲○○在臺北縣秀朗路3段50巷23號前未帶身分證而將其
    帶回警局，復於同日21時45分許，經警徵得其同意而採集其
    尿液送驗，結果確呈甲基安非他命陽性反應，因而查悉上情
    。
四、案經臺北縣政府警察局中和第一分局報告臺灣板橋地方法院
    檢察署檢察官呈請臺灣高等法院檢察署檢察長核轉暨臺北縣
    警察局新店分局報告臺灣臺北地方法院檢察署檢察官偵查起
    訴。
    理  由
一、程序部分：
    按毒品危害防制條例第20條第1項、第23條第2項之程序，於
    檢察官先依刑事訴訟法第253條之1第1項、第253條之2規定
    ，為附命完成戒癮治療之緩起訴處分時，不適用之；前項緩
    起訴處分，經撤銷者，檢察官應依法追訴，毒品危害防制條
    例第24條第1項、第2項分別定有明文。經查，被告甲○○所
    犯上揭犯罪事實欄二之違反毒品危害防制條例案件，曾經臺
    灣臺北地方法院檢察署檢察官於98年10月9日以98年度毒偵
    字第2119號緩起訴處分書為緩起訴處分，緩起訴期間為2年
    ，並命被告應於緩起訴期間內遵守及履行下列命令與處遇措
    施：「(一)應於緩起訴處分確定之日起3個月內，向臺北市觀
    護志工協進會（帳戶：臺灣銀行萬華分行000000000000號）
    繳交緩起訴處分金新臺幣5萬元。(二)應依臺北市立聯合醫院
    松德院區醫師指定時間前往治療機構服用藥物，至無須服用
    為止，並接受心理治療及社會復健治療，期間為1年。(三)預
    防再犯所為之必要命令：1.按時至臺北市立聯合醫院松德院
    區依醫師指示服用藥物治療至無須服用為止，且不得無故未
    依醫師之指示配合接受精神治療及心理輔導逾3次。2.緩起
    訴處分期間應依通知按時至本署觀護人室進行追蹤輔導及尿
    液毒品檢驗，檢驗結果須呈陰性反應。3.緩起訴處分期間如
    經檢察機關或司法警察機關尿液毒品檢驗，其檢驗結果須呈
    陰性反應。4.於戒癮治療期程屆滿後7日內，應接受臺北市
    立聯合醫院松德院區進行尿液及毛髮毒品殘留檢驗；或於戒
    癮治療期程屆滿後15日內，每隔3至5日，連續接受臺北市立
    聯合醫院松德院區進行尿液毒品檢驗3次，而檢驗結果均須
    呈陰性反應。」該緩起訴處分經職權送再議後，由臺灣高等
    法院檢察署檢察長於98年10月21日以98年度上職議字第1132
    4 號處分書駁回確定，詎被告於該緩起訴處分確定之日起3
    個月內，未繳納緩起訴處分金，而違反刑事訴訟法第253條
    之2第1項之應履行事項，經臺灣臺北地方法院檢察署檢察官
    於99年6月21日以99年度撤緩字第269號撤銷緩起訴處分確定
    等情，有上揭緩起訴處分書、撤銷緩起訴處分書及臺灣高等
    法院被告前案紀錄表各1份在卷可按。又被告既前於95年間
    因違反毒品危害防制條例之施用第二級毒品行為，經本院以
    95 年度毒聲字第66號裁定送觀察、勒戒，因認無繼續施用
    毒品之傾向而於95年4月13日執行完畢釋放，故被告如犯罪
    事實欄二之施用毒品行為，為觀察勒戒執行完畢後5年內所
    犯，檢察官依法為撤銷緩起訴處分後予以起訴，自屬適法，
    核先敘明。
二、本件被告所犯所犯係死刑、無期徒刑或最輕本刑為三年以上
    有期徒刑或高等法院管轄第一審案件以外之罪，其於準備程
    序期日就被訴事實均為有罪之陳述，經本院告知簡式審判程
    式之旨，並聽取公訴人及被告之意見後，依刑事訴訟法第27
    3條之1第1項規定，裁定進行簡式審判程序，是依刑事訴訟
    法第273條之2規定，本件之證據調查，不受同法第159條第1
    項、第161條之1、第161條之3、第163條之1及第164條至第
    170條規定之限制，合先敘明。
三、上揭犯罪事實業據被告於本院準備程序期日及審理中坦承不
    諱，且經警先後二次徵得被告同意採集其尿液送驗，鑑驗結
    果均確呈甲基安非他命陽性反應，此分別有臺灣檢驗科技股
    份有限公司報告日期：98年7月29日，報告編號：UL/2009/7
    0603號及98年11月10日，報告編號：UL/2009/A1103 號之濫
    用藥物檢驗報告2紙附卷可稽（見臺灣臺北地方法院檢察署
    98年度毒偵字第2119號偵查卷第39頁；臺灣板橋地方法院99
    年度偵字第41號偵查卷第4頁），且就犯罪事實欄二之施用
    犯行，扣案之白色結晶塊一包，經送驗含甲基安非他命成分
    （驗餘淨重0.5769公克，含直接用以盛裝甲基安非他命之包
    裝袋一只），此有交通部民用航空局航空醫務中心98 年7月
    31日航藥鑑字第0983781號毒品鑑定書1份附卷可參（見臺灣
    臺北地方法院檢察署98年度毒偵字第2119號偵查卷第41頁）
    ，另扣有含有第二級毒品甲基安非他命殘渣而無法析離之殘
    渣袋2只、分裝勺1支及已使用過之吸食器1組可憑。是認被
    告上揭自白均與事實相符，俱應依法論科。
四、論罪科刑之理由：
  (一)按甲基安非他命屬毒品危害防制條例第2條第2項第2款所指
    之第二級毒品，不得非法施用。核被告甲○○所為，均係犯
    毒品危害防制條例第10條第2項之施用第二級毒品罪。其施
    用前持有毒品甲基安非他命，為施用行為之當然手段，不另
    論罪。被告先後施用甲基安非他命2次，係基於各別犯意而
    為，應予分論併罰之。
  (二)被告曾受如犯罪事實欄一所示有期徒刑之宣告並經執行完畢
    ，有臺灣高等法院被告前案紀錄表1份附於本院卷可參，其
    於有期徒刑執行完畢後5年內，故意再犯本件有期徒刑以上
    之2罪，均為累犯，俱應依刑法第47條第1項之規定加重其刑
    。
  (三)爰審酌被告：(1)曾因施用毒品犯行，業經觀察勒戒執行完畢
    ，仍無視國家杜絕毒品之政策，猶再施用第二級毒品，施用
    行為為2次；(2)惟施用毒品係對於自身健康之戕害行為，對
    他人權益尚無損害；(3)犯後尚知坦承犯行等一切情狀，分別
    量處如主文所示之刑及諭知易科罰金之折算標準，並定其應
    執行刑暨諭知易科罰金之折算標準。
五、沒收部分：
    扣案之白色結晶塊一包，經送交通部民用航空局航空醫務中
    心鑑定，檢出含有甲基安非他命成分，有該局上開鑑定書在
    卷可稽，則該扣案之甲基安非他命一包（驗餘淨重0.5769公
    克，含直接用以盛裝甲基安非他命之包裝袋一只）為查獲之
    第二級毒品，屬違禁物，應依毒品危害防制條例第18條第1
    項前段沒收銷燬之。另扣案之殘渣袋2只、分裝勺1支及吸食
    器1組，被告自承均為其所有且分別為盛裝、分裝及施用甲
    基安非他命之用（見本院卷第15頁背面），故其內均應尚含
    甲基安非他命殘渣無法析離，亦俱應依毒品危害防制條例第
    18條第1項前段規定沒收銷燬之。
六、據上論斷，應依刑事訴訟法第273條之1第1項、第299條第1
    項前段，毒品危害防制條例第10條第2項、第18條第1項前段
    ，刑法第11條、47條第1項、第41條第1項前段、第51條第5
    款，判決如主文。
本案經檢察官高一書到庭執行職務。
中    華    民    國    99    年    10    月    18    日
                  臺灣臺北地方法院刑事第八庭
                              法  官  古瑞君
以上正本與原本無異。
如不服本判決應於收受送達後10日內向本院提出上訴書狀，並應
敘述具體理由；其未敘述上訴理由者，應於上訴期間屆滿後20日
內向本院補提理由書（均須按他造當事人之人數附繕本）「切勿
逕送上級法院」。
                               書記官  莊宜諳
中    華    民    國    99    年    10    月    18    日
附錄本案論罪科刑法條全文：
毒品危害防制條例第10條
施用第一級毒品者，處 6 月以上 5 年以下有期徒刑。
施用第二級毒品者，處 3 年以下有期徒刑。

司法院資訊處製作；財團法人民間司法改革基金會備份。
